# 请教一下，其他应付款里账龄超过一年的为什么算流动负债

提问人：黑 恶势 力 zz 时间：2021-09-13 20:37:00
其他应收、其他应付，账龄超过一年的为啥算流动的，有啥说法吗

回答人：chenyiwei
考虑以下因素：
1 、负债的流动性判断标准是：在资产负债表日后一年内到期应付（包括已经逾期的）；同理资产的流动性判断标准是：预计应在资产负债表日后一年内变现（根据合同约定的到期日计算，同样包含已经逾期的）。
2 、流动性的判断是“一年和一个营业周期孰长”，因此有些款项虽然在超过一年后到期，但因为其到期日距离资产负债表日未超出一个正常营业周期，故也属于流动资产或流动负债。